---
title: "Atividade Avaliativa I"
author: "Nilson dos Santos Filho, Mateus Reis da Silva, Sheila Santos da Rosa </br>"
date: "22/04/2021 Estat 2021.1"
output: github_document
editor_options:
  chunk_output_type:console
---

```{r setup, include=FALSE}
knitr::opts_chunk$set(echo = TRUE)
library(tidyverse)
```

---
**Questão 01**

**(a)** </br> O erro de Astrobaldo em ter afirmado que a mala mais pesada era de 23 Kg foi devido o mesmo não ter levado em consideração os limites inferiores e limites superiores conhecidos também como bigodes do grafico boxplot, pois os pesos das malas estão destribuidos também nos limites inferiores e superiores, porém o erro de Astrobaldo foi não levar em consideração os valores destribuidos dentre esses limites. 

Os dados abaixo é referente ao gráfico do boxplot.

```{r}
x <- c(5, 6, 7, 8, 9, 10, 11, 12, 13, 14, 15, 16, 17, 18, 19, 20, 21, 22, 23, 24, 25, 26, 27, 28, 29)
```


**(b)** </br> Depois de realizar o cálculo da mediana com os valores acima, chegou-se ao resultado disposto abaixo.

```{r}
median(x)
```

**(c)**</br> Para realizar o cálculo da diferença interquartilica entre os quartis que representam 75% e 25%, observou-se os valores que correspondem ao peso das malas ques estão dispostos no gráfico boxplot e observou-se que o valor que representa o primeiro quartil é 10 e o terceiro quartil 23, dessa forma realizou a cauculo referente a diferença interquartilica. 

```{r}
23-10
```


Nesse calculo acima, podemos observar a distância interquartilica entre o qurtil 75% que é representada pelo valor 23 e o primeiro quartil _ 25%_ representado pelo valor 10, para calcular essa distância utilizou-se as operações básicas, no R, dessa forma realizou-se o cálculo da diferênca intequartilica.



**(d)**</b> Nessa questão é solicitado o calculo dos valores de malas que pesam igual ou menos de 10 Kg, dessa forma levou-se em consideração que as 240 malas dispostas na questão seja o total de malas que o grafíco representa, dessa forma, os valores abaixo do grafico boxplot da prova demonstra os pesos das malas, com isso se levarmos em consideração os valores abaixo de 10 kg, pegou a diferença entre os quartis e multiplicou por 1.5 (Esse valor de 1.5 é referente aos valores existentes entre o limite inferior do gráfico) dessa forma foi possível demonstra a quantidade de malas com o peso de 10 kg ou menos. Como demonstrado no calculo abaixo. 

```{r}
1.5*12
```

**Questão 02** </br> Nessa questão é solicitado a média aritimética dos da nota dos 80 alunos, dessa forma, inicialmente colocou-se os dados da média aritimetica das duas amostras de alunos, e observou-se que alternativa correta após realizar o calculo é alternativa d.

```{r}
x <-c(6.40, 5.20) 
```

```{r}
mean(x)
```

**Questão 03**

**(a)**

```{r}
x <- c(68, 70, 72, 58, 90, 110, 68, 70, 72, 80, 80, 67, 90, 94, 100, 80, 75, 79, 84, 90)
```

**(b)**</br> Para calcular a mediana utilizou-se como base os dados representados pela váriavel (X), que representam os (BAT/min), para realizar o calculo utilizou-se a função median, dessa forma possibilitando o resultado disposto abaixo.

**Mediana**

```{r}
median(x)
```

**mean**</br> Para calcular a mediana utilizou-se como base os dados representados pela váriavel (X), que representam os (BAT/min), para realizar o calculo utilizou-se a função mean, dessa forma possibilitando o resultado disposto abaixo.

```{r}
mean(x)
```

**quantile**</br> Pegando como base os dados da variável (X) que representam os (BAT/min)  foi possível analisar os valores do PRRIMEIRO QUARTIL, SEGUNDO QUARTIL E TERCEIRO QUARTIL, depois de usar a função quantil, Observou-se os valores dispostos abaixo.

Primeiro quartil

```{r}
quantile(x, c(0.25))
```

terceiro quartil

```{r}
quantile(x, c(0.75))
```

**desvio padrão**</br> No procedimento abaixo foi calculado o desvio padrão do conjunto de dados (X) que representa (BAT/min), para realizar essse procedimento utilizou-se a função sd que representa o desvio padrão, e obteve o resultado abaixo.

```{r}
sd(x)
```

**(c)**</br> De acordo com o Histograma a diferença entre a média e mediana desses dados são pequenas, pois o valor que representa a média é de 79.85 item-02  e o valor que representa a mediana é de 79.5 item-01, dessa forma é possível notar que os valores da média e mediana estão representados na mesma coluna no histograma, a coluna que tem a distância entre os valores 70 à 80. Diante disso pode-se tirar a analogia de que ambos os valores representam bem o histograma, uma vez que as diferenças entre os valores são pequenos.

```{r}
hist(x)
```

**Questão 04**

```{r}
dados_csv <- read_csv("dados/brutos/frango_dieta.csv")

dados_csv %>% view()
```

```{r}
dados_csv
```

**(a)**</br> De acordo com os dados dispostos no datasset os valores estão agrupados de maneira tidy, pois a organização de dados estão de forma que favorecem com que computadores consigam ler e agrupar melhor esses dados, nota-se também que esses dados estão apresentados de forma que as variavéis estão organizadas em colunas vesticais e as observações dos dados em horizontais, o que por lógica siginifica uma representação de dados organizados de maneira tidy.

**(b)**</br> A média total que representa os valores dos pesos dos frangos, está calculada no procedimento abaixo.

Média dos pesos de frangos. 

```{r}
dados_csv$peso %>% mean()
```

**(c)**</br> No procedimento a seguir, calculou-se a desvio padrão que representam a variável peso.

Desvio Padrão da variável peso de frangos.

```{r}
dados_csv$peso %>% sd()
```

**(d)**</br> Podemos classificar as variáveis envolvidas no datasset como quantitativas continuas pois alguns valores dispostos nas variáveis podem ser classificados de forma numerica de qualquer valor. Existe dados também que são classificados como quantitativas discretas, ou seja, que tem valores apenas inteiros.</br> Depois de importar o datasset e realizar análise percebeu que os dados não estão agrupados de forma tidy, pois as variáveis envolvidas estavão organizadas de maneira orizontal e os dados de forma vertical, organização essa que não condiz com a forma de agrupaento de dados e variáveis de acordo com a forma tidy.

**Questão 05**

```{r}
#---------------------------------------------------------
N <- 1000
x <- rnbinom(N, 4, .5)
hist(
x,
xlim = c(min(x), max(x)),
probability = T,
nclass = max(x) - min(x) + 1,
col = 'lightblue', xlab = ' ', ylab = ' ', axes = F,
main = 'Positive Skewed'
)
lines(density(x, bw = 1), col = 'red', lwd = 3)
#---------------------------------------------------------
```

De acordo com o analíse do histograma, a medida de tendência central que mais se encaixa nos parametros de escolha para analíse desse grafico é a mediana, pois a média ela é muito sensível a valores extremos, o que acomete em deslocalizações extremas para representações grafica. Já a mediana por ser o valor de observação intermediaria ela sofre deslocamento de menores proporções, em relação aos valores extremos. Dessa forma concui-se que a média é mais sensível a valores extremos, e podem vim acometer o resultado final, do outro lado temos a mediana que se apresenta de maneira mais relevante para essas medidas, uma vez que, a mesma não sofre grandes ossilações de valores quando leva-se em consideração os valores extremos.

**Questão 06**

```{r}
dados_co2 <- read_csv("dados/brutos/dados_co2.csv")

dados_co2 %>% view()
```


**(a)**

```{r}
dados_co2 %>% 
  pivot_longer(
    !ano,
    names_to = "mes",
    values_to = "ppm"
  )
dados_co2 %>% view()
```

**(b)**</br> Depois de importar o datasset e realizar análise percebeu que os dados não estão agrupados de forma tidy, pois as variáveis envolvidas estavão organizadas de maneira orizontal e os dados de forma vertical, organização essa que não condiz com a forma de agrupaento de dados e variáveis de acordo com a forma tidy.

**(c)**</br>

```{r}
dados_co2 %>% 
  pivot_longer(
    !ano,
     names_to = "mes",
    values_to = "ppm"
  )
```


**(d)**


**(e)**


**Questão 07**

**(a)**

```{r}
tabela_01 <- tribble(
  ~nome, ~altura, ~peso,
  "Ana", 155, 50,
  "Ludimilla", 158, 61,
  "Cristina", 162, 65,
  "Tereza", 168, 68,
  "Patrícia", 170, 69,
  "Mariana", 170, 65,
  "Ana Paula", 172, 82,
  "Dirce", 173, 79) 
tabela_01 %>% view()
```

**(b)** </br> Nessa alternativa foi solicitado para classificar as variáveis envolvidas na tibble, as variáveis peso e altura são variáveis Quantitativas continua, ou seja, que podem ser medidas em valores quebrados, que contenham pontos ou virgulas.

**(c)**</br> Nessa alternativa para realizar os calculos, foi gerado um vetor com a variavel (altura e peso), para facilitar os calculos de média, mediana e desvio padrão. 

Vetor criado com a variável (altura).

```{r}
altura <- c(155, 158, 162, 168, 170, 170, 172, 173)
```

Nesse procedimento abaixo, colculou-se a Mediana com a variável altura.

```{r}
median(altura)
```

Utilizando os valores da variável altura nesse procedimentou, calculou-se a Média.

```{r}
mean(altura)
```

Nesse procedimento, calculou-se o Desvio Padrão dos dados dispostos na variável altura.

```{r}
sd(altura)
```


Para calcular a média, mediana e desvio padrão, dos pesos, foi necessario gerar um novo vetor com a variavel (peso), com intuito que os calculos fiquem de maneira organizada.

```{r}
peso <- c(50, 61, 65, 68, 69, 65, 82, 79)
```

Calculo da mediana dos dados dispostos no vetor acima, que tem como variavel (peso).

```{r}
median(peso)
```

Nesse procedimento, calculou-se a média do agrupamento de dados da variável peso.

```{r}
mean(peso)
```

Desvio padrão, esse procedimento foi realizado com os dados dispostos no agrupamento de números da variável altura.

```{r}
sd(peso)
```

**(d)**</br> Para gerar o gráfico plot, foi necessario utilizar os dados que correspondem a peso e altura, disposto na tabela 01, dessa forma o seguinte gráfico foi gerado.  

```{r}
plot(tabela_01$peso, tabela_01$altura)
```

pode-se observar nesse gráfico que há uma relação entre peso e altura, por que ao observarmos o deslocarmos tendencioso ao crescimento dos valores em que indicam peso, podemos observar também um aumento dos valores da altura, sendo assim podemos dizer que quanto maior o peso maior será a altura, com isso podemos afirmar que há relações entre essas variáveis.
